【裁判字號】    89,易,984
【裁判日期】    890815
【裁判案由】    傷害
【裁判全文】
臺灣彰化地方法院刑事判決                          八十九年度易字第九八四號
    公  訴  人  臺灣彰化地方法院檢察署檢察官
    被      告  甲○○
右列被告因傷害案件，經檢察官提起公訴（八十九年度偵字第四五三二號），本院判
決如左：
    主      文
甲○○傷害人之身體，處拘役參拾日，如易科罰金，以參佰元折算壹日；又傷害人之
身體，處拘役參拾日，如易科罰金，以參佰元折算壹日；又傷害人之身體，處拘役伍
拾伍日，如易科罰金，以參佰元折算壹日。應執行拘役壹佰日，如易科罰金，以參佰
元折算壹日。
    事      實
一、甲○○與乙○○係夫妻關係，二人間具有家庭暴力防治法第三條第一款所定之家
    庭成員關係，其二人自婚後即為金錢之事時有爭執。民國八十九年五月二十七日
    下午，甲○○與乙○○二人在彰化縣員林鎮○○路○段一四一號住處為此發生爭
    執，甲○○遂基於傷害之故意，以打火機砸乙○○的腳，並拉扯乙○○的手後又
    以手毆打乙○○之背部，致乙○○因而受有二側上肢及背部多處瘀青挫傷之傷害
    ；嗣於同年六月三日下午，甲○○與乙○○二人又在上址發生爭執，甲○○乃另
    基於傷害之故意，拉扯乙○○，並以手毆打乙○○之背部等處，致乙○○因而受
    有左側背部、肩胛部及右側上肢多處挫傷之傷害；另於同年六月七日下午二、三
    時許，在彰化縣員林鎮○○路甲○○上班之統領ＫＴＶ內，二人又因細故發生爭
    執，甲○○即基於傷害之故意，以手捶打乙○○之背部，並以手住乙○○之脖
    子後將乙○○摔到地上，致乙○○因而受有左頸部外側撕裂傷一．八×０．八公
    分、左頸部外側擦傷三×一公分、左上臂瘀傷一．五×一公分、左手及手腕多處
    擦傷及瘀傷、左肘後裂傷一．八×０．八公分、右前臂擦傷併瘀傷五×一．八公
    分及左股外側擦傷二×二公分、背下部挫傷六×０．二公分、左小腿瘀傷三×三
    公分、左足部次瘀傷一．五×０．五公分、左膝部挫傷併擦傷二×一．一公分、
    左臂瘀傷四×二公分、左手瘀傷二×一公分之傷害。
二、案經被害人乙○○訴請台灣彰化地方法院檢察署檢察官偵查起訴。
    理    由
一、訊據被告甲○○固坦承於右揭三時、地與告訴人乙○○發生拉扯一情不諱，惟矢
    口否認有何傷害犯行，辯稱：伊僅與乙○○發生拉扯，但伊並未出手毆打乙○○
    ，伊不知乙○○為何受傷云云。惟查，右揭事實業據告訴人乙○○指訴甚詳，並
    有診斷證明書四紙在卷可稽，且被告又坦承與告訴人為金錢之事發生爭執，並進
    而發生拉扯，參諸告訴人所受之傷害顯係被他人毆打所致，足認被告所辯顯係事
    後飾卸之詞，不足採信，本件事證已臻明確，被告犯行均堪認定。
二、核被告所為，均係犯刑法第二百七十七條第一項之傷害人之身體罪。被告所犯上
    開三次傷害，犯意各別，行為亦殊，應分論併罰，公訴意旨認被告三次傷害犯行
    為連續犯，尚有未洽，附此敘明。爰審酌被告犯罪之動機、目的、手段、所生於
    告訴人身體之危害及犯罪後之態度等一切情狀，各量處如主文所示之刑，並諭知
    易科罰金之折算標準，暨定其應執行刑及易科罰金之折算標準。
據上論斷，應依刑事訴訟法第二百九十九條第一項前段，刑法第二百七十七條第一項
、第五十一條第六款、第四十一條，罰金罰鍰提高標準條例第一條前段、第二條前段
，判決如主文。
本案經檢察官孫治遠到庭執行職務。
中      華      民      國    八十九    年      八      月     十五     日
                                台灣彰化地方法院刑事第二庭
                                    法      官  石  馨  文
右正本證明與原本無異。
如不服本判決，應於判決送達後十日內，向本院提出上訴狀( 須附繕本 )。
告訴人或被害人對於判決如有不服具備理由請求檢察官上訴者，其上訴期間之計算係
以檢察官收受判決正本之日期為準。
                                    法院書記官  王  振  州
中      華      民      國    八十九    年      八      月     十七     日
附錄法條
刑法第二百七十七條
傷害人之身體或健康者，處三年以下有期徒刑，拘役或一千元以下罰金。
犯前項之罪，因而致人於死者，處無期徒刑或七年以上有期徒刑，致重傷者，處三年
以上，十年以下有期徒刑。


司法院資訊處製作；財團法人民間司法改革基金會備份。
